【裁判字號】    90,上訴,93
【裁判日期】    900808
【裁判案由】    毒品危害防制條例等
【裁判全文】
臺灣高等法院刑事判決                                九十年度上訴字第九三號
    上 訴 人即
    被      告  戊○○
    選任辯護人  林宇文
                簡坤明
    上訴人即
    被      告  丙○○
    選任辯護人  張國清
                姜禮增
右上訴人即被告因毒品危害防制條例等案件，不服臺灣基隆地方法院八十八年度訴字
第七七號，中華民國八十九年十月二十五日第一審判決（起訴案號：臺灣基隆地方法
院檢察署八十八年度偵字第九五六號、八十九年度偵緝字第一０七號）提起上訴，本
院判決如左：
    主  文
上訴駁回。
    事  實
一、戊○○曾於民國（下同）八十四年間，因竊盜案件，經臺灣高等法院判處有期徒
    刑五月確定，於八十五年二月十三日執行完畢。戊○○、古憲鉅（戊○○之前夫
    ，另案經檢察官偵查通緝中）、甲○○（由本院八十九年度上訴字第四○三五號
    處理中）、楊智郎（另案經檢察官偵查通緝中）、許耀彩（應由檢察官另行偵辦
    ）等人，共同基於私運管制物品第二級毒品安非他命與大陸地區所生產之大蒜進
    入臺灣地區販賣牟利之犯意聯絡，於八十八年一月初，議定由甲○○出資新台幣
    （下同）四十萬元，負責在大陸地區收購一萬六千九百八十四公斤之大蒜（完稅
    價格二十萬六千七百七十九元），並依照戊○○所交付之紙箱樣本，在大陸地區
    訂製同款紙箱一千個，用以裝運安非他命及大蒜；楊智郎出資美金一萬九千元（
    折合新台幣約五十餘萬元），負責在臺灣地區接貨及銷售販賣等事宜；許耀彩出
    資八十萬元，交由甲○○轉交予戊○○，作為戊○○負責在臺灣地區辦理海運、
    報關、通關等事宜之報酬，許耀彩並於不詳時日，在大陸地區以不詳之代價，向
    不詳人士販入淨重二百公斤之第二級毒品安非他命（分裝成二百包，每包安非他
    命淨重一公斤）；戊○○、古憲鉅則邀璟鑫企業有限公司（下稱璟鑫報關行）負
    責人丙○○至戊○○住處告知上情後，共同商談走私安非他命及大蒜之海運、報
    關及通關等事宜。丙○○為賺取不法之高額走私報關報酬，竟與戊○○、古憲鉅
    等人共同基於私運管制物品第二級毒品安非他命與大陸地區所生產之大蒜進入臺
    灣地區之犯意聯絡，約定由丙○○代為安排熟識之海運公司承運，並負責代辦該
    批貨物之報關、通關等事宜，事成後由古憲鉅支付丙○○一百萬元作為報酬（惟
    嗣甲○○、楊智郎得知後要求殺價為八十萬元，古憲鉅應允但尚未知會丙○○）
    。謀議既定，甲○○、許耀彩即僱用不知情之工人，在大陸深圳地區某冷凍廠內
    ，將甲○○所買進之一萬六千九百八十四公斤大蒜以其訂製之紙箱分裝成七百七
    十二箱，另將二百包安非他命同樣以上開紙箱分裝成十箱（每箱裝二十包，每包
    安非他命淨重一公斤），並於每箱安非他命上層加裝大蒜掩蓋，箱外則貼橘色或
    紅色貼紙用以區辨，裝箱完畢後，另僱用不知情之司機將上開安非他命及大蒜連
    同多箱同一樣式但內容填裝中國白菜之紙箱載運至香港地區，再於香港地區將上
    開安非他命、大蒜及中國白菜裝載至古憲鉅所預訂之櫃號ＨＪＣＵ000000
    0號冷凍貨櫃內，裝載方式係在貨櫃內側裝載安非他命及大蒜，貨櫃外側前三排
    則裝載多箱中國白菜，試圖逃避海關人員之開櫃查驗，另方面丙○○則向不知情
    之華岡船務代理有限公司（下稱華岡船務公司）預訂艙位，並冒用第一級優良廠
    商（免審免驗）「銘沅實業有限公司」(MEAN ANCO.,LTD.）之名義，以進口中國
    白菜（CHINESE CABBAGES）為名，將相關資料提供給華岡船務公司製作進口艙單
    ，再交由不知情之新海船務代理有限公司（下稱新海船務公司）於八十八年一月
    二十八日在香港碼頭將該只貨櫃接運至船名MING-AMERICA（美明輪）四三Ｅ航次
    之貨輪上，並於翌日（二十九日）晚間七時許運抵基隆港，戊○○、古憲鉅、甲○○、楊智郎、許耀彩、丙○○共同以此方式私運管制物品第二級毒品安非他命
    及大陸地區所生產重量逾一千公斤之大蒜進入臺灣地區，惟丙○○於貨櫃運抵基
    隆港後尚未及代辦報關、通關手續前，即遭財政部基隆關稅局會同內政部警政署
    保安警察第三總隊第二大隊及法務部調查局航業海員調查處承辦人員，於八十八
    年一月二十九日晚間，在基隆港西十六號碼頭處開櫃查獲，當場扣得安非他命淨
    重二百公斤、大陸地區所生產之大蒜一萬六千九百八十四公斤、包裝用之紙箱十
    個及附表所示之物，因而循線查悉上情。
二、案經法務部調查局航業海員調查處及警政署刑事警察局分別移送台灣基隆地方法
    院檢察署檢察官偵查起訴。
    理  由
一、訊據被告戊○○、丙○○，均矢口否認右揭犯行，被告戊○○辯稱：伊雖事前知
    悉古憲鉅、甲○○、楊智郎等人要走私大蒜，但並未出資或共同參與，更不知有
    走私安非他命情事，伊亦未曾自共同被告甲○○處收受八十萬元報關、通關報酬
    云云；被告丙○○辯稱：伊僅與被告戊○○、古憲鉅見過一次面，洽談日後古憲
    鉅自大陸地區進口農產品之報關合作事宜，並未談及任何有關本件大蒜走私之報
    關、通關事宜，伊完全不知有走私安非他命及大蒜情事，從未接受任何人委託代
    辦本件貨櫃之進口報關、通關事宜，更未與被告戊○○、古憲鉅約定一百萬元報
    關、通關報酬云云。
二、經查：
（一）新海船務公司於八十八年一月二十九日晚間七時許，以船名MING-AMERICA（美
      明輪）四三Ｅ航次貨輪運抵基隆港之櫃號ＨＪＣＵ0000000號冷凍貨櫃
      ，於當晚經基隆關稅局承辦人員陳世鋒等人會同開櫃檢查時即聞到大蒜味，再
      經開箱檢查結果，發現該貨櫃外側前三排確實裝載中國白菜，然自第四排起即
      夾運大陸地區所生產之大蒜，翌日承辦人員進一步清點，發現走私大蒜共計七
      百七十二箱，另有十箱係以上層掩蓋大蒜之方式夾藏第二級毒品安非他命共計
      二百包，且箱外貼有橘色或紅色貼紙用以區辨之事實，業經證人陳世鋒於原審
      到庭結證明確（見原審卷第九一頁），並有本件ＯＯ二八號艙單一紙、搜索扣
      押證明筆錄二份在卷及安非他命二百包、紙箱十個扣案為證；扣案之安非他命
      經送請法務部調查局鑑驗結果，確為總淨重二百公斤之第二級毒品安非他命無
      誤，有法務部調查局編號00000000號檢驗通知書一份在卷可稽，另查
      獲之大蒜經財政部基隆關稅局鑑定結果，總重量為一萬六千九百八十四公斤，
      完稅價格計二十萬六千七百七十九元，已逾懲治走私條例公告管制物品項目及
      其數額丁項所定之重量及完稅價格限制，有該局八十九年六月一日基普機字第
      八九一Ｏ三二四八號函暨緝私報告表一份在卷可稽，均屬管制物品無誤。
（二）櫃號ＨＪＣＵ0000000號冷凍貨櫃確係被告丙○○親與華岡船務公司負
      責人乙○○聯絡，委由華岡船務公司代為運送，艙單上所填載之相關資料亦經
      由被告丙○○提供予華岡船務公司，且當華岡船務公司發現該貨櫃欲於香港地
    區裝載大蒜時，亦直接與被告丙○○聯絡，再由被告丙○○轉知被告戊○○前
      往香港地區處理，待被告戊○○處理完畢，亦由被告丙○○通知華岡船務公司
      繼續依約載運，迄八十八年一月二十八日船已出發前往台灣後，被告丙○○臨
      時以貨載錯誤為由，電請華岡船務公司將該只貨櫃退運，試圖避免警方查緝之
      事實，業經證人乙○○、紀東明（新海船務公司經理）、李幼華（華岡船務公
      司職員）分別於警訊、偵查及本院調查時證述明確（詳見八十八年二月一日調
      查筆錄、八十八年二月十日調查筆錄、偵字第九五六號卷第九五頁及原審卷第
      四一頁），足見被告丙○○辯稱伊僅代為介紹船務公司讓古憲鉅自行與船務公
      司聯絡，伊並未與華岡船務公司聯繫代辦貨櫃運送事宜云云，不足採信。
（三）證人丁○○於原審具結證稱：「丙○○先打電話給我，說有關農產品進口的事
      ，進口大蒜、銷售方面有無問題，沒談到很仔細，顏（錦秀）後來找我，說楊
      （國華）介紹的‧‧‧」等語（見原審卷第三八頁），且被告戊○○亦於警訊
      及偵查中多次供稱：被告丙○○確實知悉古憲鉅等人走私大蒜一事，被告丙○○並曾告知古憲鉅若無法取得大蒜輸入許可證，可以貨櫃「前裝白菜、後裝大
      蒜」之方式掩護進口等語（見八十八年二月一日調查筆錄、偵訊筆錄及八十八
      年二月四日調查筆錄）。再者，受貨人銘沅公司之英文名稱、地址均係被告丙○○傳真通知華岡船務公司，此有被告丙○○親筆所書之傳真一紙在卷，並據
      証人乙○○及被告丙○○供承無訛。而銘沅公司原為績優廠商，可享受優先通
      關及抽查之優惠，其營業項目為禮品、文具、玩具等雜貨進出口，此據証人即
      該公司實際負責人郭文清証述明確（見本院九十年五月二十九日訊問筆錄）被
      告等人藉該公司名義辦理貨櫃進口，顯意在利用該績優廠商之優惠，藉以矇混
      通關（惟被告等人並未以銘沅公司名義製作任何文書，故無偽造文書問題，附
      此敘明）。被告丙○○明知該批貨櫃為古憲鉅等人進口，卻傳真他家公司為受
      貨人，自與常情有違。被告丙○○雖另辯稱被告戊○○遲至八十八年一月二十
      一、二十二日始告知古憲鉅等人裝載大蒜，該時貨已出港，不及阻止云云置辯
      ，但查被告甲○○供稱該批貨約於八十八年一月二十四、二十五日裝貨櫃（見
      台灣基隆地方法院八十九年重訴字第九號八十九年五月一日訊問筆錄，置本院
    影印卷），且依卷附艙單記載，載運本件貨櫃輪船之離港日期為八十八年一月
      二十八日離港，到港時間為一月二十九日（見法務部調查局航業海員調查處影
      印卷最後一頁），被告丙○○對之亦不爭執（見本院九十年七月二十五日審判
      筆錄）是被告丙○○所辯，洵非實情。
（四）被告戊○○初於警訊及偵查中均坦言確實知悉並曾參與走私大蒜犯行，核與被
      告甲○○迭於偵查、原審及本院供稱被告戊○○、古憲鉅負責安排貨櫃運送及
      臺灣地區進口報關、通關等事宜之情節相符，被告戊○○嗣雖辯稱伊僅知悉走
      私大蒜計劃，並未參與走私犯行云云，惟查，被告丙○○供稱其於八十八年一
      月十五日左右接獲華岡船務公司拒絕裝載大蒜之通知後，曾轉知被告戊○○，
      由被告戊○○親自前往香港處理，八十八年一月十八日古憲鉅通知伊貨載係白
      菜沒有問題後，再請華岡船務公司繼續承運等語，且徵諸被告戊○○之入出境
      紀錄，其確曾於八十八年一月十八日出境至香港地區，有出入境紀錄在卷可稽
      。被告甲○○並供稱被告戊○○於八十八年一月分即到大陸珠海與其協商相關
      事，裝運之紙箱係被告戊○○指定尺寸囑其訂製等語（見台灣基隆地方法院八
      十九年重訴字第九號卷八十九年五月一日訊問筆錄、本院九十年二月二十七日
      訊問筆錄），足徵被告戊○○確有參與本件貨櫃進口事宜。
（五）被告戊○○於警訊、偵查、原審及本院迭次供稱古憲鉅曾應允被告丙○○報關
      、通關報酬一百萬元，嗣經古憲鉅與被告甲○○、楊智郎二人討價還價至八十
      萬元等語，核與被告甲○○迭於原審、本院供稱通關費用需八十萬元一情相符
      （見原審卷第一八九、一九０頁及本院九十年二月二十七日訊問筆錄）。又被
      告丙○○自承一般報關行規，單筆貨櫃報關費用利潤無非區區三、四千元（見
      原審卷第二二０頁），報關行縱有代墊運費或關稅等情事，亦難取得高達上萬
      元之利潤，被告丙○○從事報關業務多年，深知報關行情，若非事先知悉本件
      進口貨櫃夾藏有不法物品，並貪圖利益鋌而走險允為報關，怎可能無端向古憲
      鉅要求高達一百萬元之報關、通關報酬？況且古憲鉅亦非無社會經驗之人，若
      非確有違法走私情事，又怎可能應允支付被告丙○○一百萬元報關、通關報酬
      ？
（六）證人丁○○於原審具結證稱：「顏（錦秀）說進口白菜及大蒜，我就覺得有問
      題，白菜市價一公斤一元，沒人要進口，大蒜雖可進口，但要輸入許可，她將
      二樣一起講，她真意應要進口大蒜‧‧‧大蒜如能進口，在大陸收購一公斤十
      一、十二元（新台幣），在台灣大盤就要七十、八十元（每公斤），在大陸一
      公噸五百美金，一貨櫃大約利潤有三百萬。」等語（見原審卷第四二、四三頁
      ），被告甲○○亦當庭供稱當時大蒜在大陸地區價格係每公斤十元，在台灣每
      公斤可賣一百五十元等語（詳見本院八十九年度重訴字第九號案卷八十九年五
      月一日訊問筆錄），是依大蒜每公斤進價十元、賣價一百五十元計算，本件貨
      櫃走私一萬六千九百八十四公斤大蒜之利潤為二百三十七萬七千七百六十元（
      尚未扣除運費、工資、報關費、關稅等多項成本）。另依行政院農業委員會中
      部辦公室編印之「台灣農產物價與成本統計月報」記載，蒜頭於八十八年一月
      之都市零售價格為一六三．四三元；八十八年二月之都市零售價格為一六０．
      一九元。而依八十七年度各地都市零售價格記載，最高者為高雄市之每公斤二
      百元。依此計算被告私運之一萬六千九百八十四公斤，其市價分別約略為二百
      七十七萬五千六百九十五元、二百七十二萬零六百六十七元、三百二十九萬六
      千八百元。扣除其買進成本每公斤十元，其利潤僅約二百餘萬元至三百萬元左
      右。是不論採何基礎計算，本件大蒜走私進口之利潤均不會超逾三百萬元。而
      依共同被告甲○○所言，本件貨櫃計有共同被告甲○○、許耀彩、楊智郎三人
      出資，被告戊○○、古憲鉅以勞務代替出資，所得利潤平分成四份，約定分別
      交由甲○○、許耀彩、楊智郎、被告戊○○四人取得（戊○○與前夫古憲鉅合
      算一份，古憲鉅並囑咐直接將該份利潤交給戊○○）。故若該只貨櫃僅走私一
      萬六千九百八十四公斤之大蒜，則甲○○、戊○○、古憲鉅、許耀彩、楊智郎
      五位合夥人怎可能反乎常情願意自區區不到三百萬元之利潤中撥出一百萬元當
      作被告丙○○之報關、通關報酬？果真如此則每位投資貨主平均淨賺不到五十
      萬元之利潤（以分為四份計算），反不及僅安排報關、通關手續者之一半？況
      若利潤如此微薄，共犯古憲鉅、甲○○何須遠大陸，被告戊○○又何須香港、
      台灣兩地奔波，並擔負走私刑責之風險，僅為賺取未滿五十萬元之些微利潤。
      徵諸一般走私常情，除非本件走私貨櫃有數千萬元利潤，否則貨主實不可能大
      方應允報關行員一百萬元報關、通關報酬。被告丙○○從事報關業務多年，若
      非確知該批貨櫃係走私安非他命，坐擁暴利，焉可能僅為單純之報關及安排船
      務公司手續，即向古憲鉅等人要求高達一百萬元之報酬。而本件查獲之二百包
      安非他命經財政部基隆關稅局鑑價結果，其完稅價格為五千萬元，有上開八十
      九年六月一日基普機字第八九一Ｏ三二四八號函暨緝私報告表一份在卷可稽，
      足証共犯甲○○、古憲鉅、許耀彩、楊智郎、被告戊○○、丙○○均明知貨櫃
      中除夾藏大蒜外，另藏有安非他命，因而願意冒險走私進口以賺取高額不法利
      益。
（七）又共犯甲○○迭於原審及本院供稱伊出資四十萬元、楊智郎出資美金一萬九千
      元（折合新台幣約五十餘萬元）用來買貨，許耀彩出資八十萬元當通關費等語
      ，然依上開大蒜行情價計算，一萬六千九百八十四公斤大蒜之成本僅十六萬九
      千八百四十元，縱使加上紙箱訂製費、人工搬運費、司機拖運費、冷凍貨櫃租
      賃費、海運費等多項成本，該批大蒜運抵台灣總成本亦不過為三十萬至四十萬
      元，此節迭據被告甲○○供承在卷（見原審卷第二一九頁及台灣基隆地方法院
      八十九度重訴字第九號八十九年五月一日訊問筆錄），顯見共犯甲○○、楊智
      郎所出資之購貨成本除用來購買大蒜外，其餘約五十餘萬元出資額應係用以購
      買安非他命至臺灣地區販賣牟利，否則共犯甲○○等人何須支付超過成本之總
      金額供為本件投資之用？至共犯甲○○於本院雖稱其出資四十萬元購買大蒜四
      萬公斤，惟本案查扣貨櫃中之大蒜僅有一萬六千九百八十四公斤，業如上述，
      是共犯甲○○所稱購買四萬公斤大蒜應非事實。
（八）被告丙○○雖以大蒜味重，至愚亦無以白菜掩護大蒜走私之理；且安非他命遠
      較大蒜價昂，果欲走私安非他命，何須再走私大蒜云云置辯。但查本案查扣之
      貨櫃，申報貨品為白菜，惟僅外側前三排裝載白菜，自第四排起即夾運大蒜計
      七百七十二箱，另有十箱係以上層掩蓋大蒜之方式夾藏安非他命計二百包，此
      據証人陳世鋒証述綦詳（見原審卷第九一頁），是被告丙○○此節所辯，尚屬
      昧於事實。
綜前所述，被告戊○○、丙○○之辯解均不足採信。本件事證明確，被告二人之犯行
均堪認定。
三、按自大陸地區私運物品進入台灣地區者，以私運物品進口論，適用懲治走私條例
    規定處斷，該條例第十二條定有明文。又自淪陷區私運物品進入本國自由地區，
    其所私運之物品，以管制物品論，除屬於甲項及乙項之物品不限數額外，其餘以
    私運一項或數項，其總額由海關比照緝獲時之完稅價格計算，超過新台幣十萬元
    或重量達一千公斤者，以管制進出口物品論，懲治走私條例公告管制物品項目及
    其數額丁項亦有規定。本件被告戊○○、丙○○所私運之第二級毒品安非他命係
    屬上開公告管制物品項目及其數額甲項之管制物品，一萬六千九百八十四公斤之
    大蒜係屬該公告管制物品項目及其數額丁項之管制物品，是核被告戊○○、丙○○自大陸地區私運安非他命及大蒜進入台灣地區之行為，均係犯懲治走私條例第
    二條第一項之私運管制物品進口罪、毒品危害防制條例第四條第二項運輸第二級
    毒品罪；另被告戊○○意圖販賣第二級毒品安非他命牟利而於大陸地區販入安非
    他命，雖未及賣出，核渠所為係犯毒品危害防制條例第四條第二項販賣第二級毒
    品罪。公訴人就被告戊○○部分僅起訴涉犯毒品危害防制條例第四條第二項之運
    輸第二級毒品罪嫌，未論及販賣第二級毒品罪嫌，容有未洽，附此敘明。被告戊○○、丙○○私運安非他命及大蒜進口之行為，同時觸犯懲治走私條例第二條第
    一項之私運管制物品進口罪及毒品危害防制條例第四條第二項運輸第二級毒品罪
    ，係屬想像競合犯，應依刑法第五十五條之規定從一重之毒品危害防制條例第四
    條第二項運輸第二級毒品罪處斷。又毒品危害防制條例第四條第二項所謂製造、
    運輸、販賣毒品三者本屬數個獨立成罪之行為，有其中一行為即足單獨構成犯罪
    ，倘或兼而有之，且其數行為間具有牽連犯之關係者，即應依牽連犯論處。被告
    戊○○運輸第二級毒品安非他命進口之目的在於販賣，有方法結果之牽連關係，
    應依牽連犯之規定論以情節較重之販賣第二級毒品罪。被告戊○○、丙○○及古
    憲鉅、甲○○、楊智郎、許耀彩間對於私運第二級毒品安非他命及大蒜進口部分
    ，有犯意聯絡及行為分擔，均為共同正犯。被告戊○○與古憲鉅、楊智郎、許耀
    彩、甲○○間對於販賣第二級毒品安非他命部分有犯意聯絡及行為分擔，均為共
    同正犯。被告戊○○、丙○○分別利用大陸地區不知情之司機、華岡船務公司及
    新海船務公司運送管制物品進口，均為間接正犯。被告戊○○曾於八十四年間，
    因竊盜案件，經臺灣高等法院判處有期徒刑五月確定，於八十五年二月十三日執
    行完畢，猶不知悔改，於前案有期徒刑執行完畢後，五年以內再犯本件有期徒刑
    以上之罪，係累犯，應依刑法第四十七條之規定加重其刑。原審適用懲治走私條
    例第二條第一項、第十一條、第十二條，毒品危害防制條例第四條第二項、第十
    八條第一項前段，刑法第十一條前段、第二十八條、第四十七條、第五十五條、
    第三十八條第一項第二款規定，暨審酌被告戊○○、丙○○均值壯年，正係貢獻
    人生經驗、智慧以服務社會之最佳時機，竟為貪圖高額不法利益而自大陸地區走
    私重量高達二百公斤之安非他命及一萬六千九百八十四公斤之大蒜進入臺灣地區
    ，嚴重敗壞臺灣地區人民之身心健康及無數農民之生計，助長社會違法投機之不
    良風氣及渠等犯罪後態度等一切情狀，分別量處有期徒刑十二年三月及十年，並
    認扣案之安非他命二百公斤係屬第二級毒品，應依毒品危害防制條例第十八條第
    一項前段之規定宣告沒收銷燬之；大蒜一萬六千九百八十四公斤及紙箱十個均係
    被告戊○○及共犯甲○○、古憲鉅、楊智郎、許耀彩所共有，並係被告私運進口
    犯罪所用之物，應均依刑法第三十八條第一項第二款之規定宣告沒收。扣案如附
    表所示之物查無證據足以證明係被告所有供犯本件犯罪所用之物，無庸併予宣告
    沒收，其認事用法均無違誤，量刑亦稱妥適。被告戊○○、丙○○二人空言否認
    犯罪，為無理由，應予駁回。
據上論斷，應依刑事訴訟法第三百六十八條，判決如主文。
本案經檢察官李進誠到庭執行職務。
中      華      民      國    九十      年      八      月      八      日
                                臺灣高等法院刑事第十三庭
                                    審判長法  官  蔡    燉
                                          法  官  李  春  地
                                          法  官  盧  彥  如
右正本證明與原本無異。
如不服本判決應於收受送達後十日內向本院提出上訴書狀，其未敘述上訴之理由者並
得於提起上訴後十日內向本院補提理由書（均須按他造當事人之人數附繕本）。
                                          書記官  何  閣  梅
中      華      民      國    九十      年      八      月      八      日
附錄：本案論罪科刑法條全文
懲治走私條例第二條第一項：
私運管制物品進口、出口逾公告數額者，處七年以下有期徒刑，得併科新台幣二十萬
元以下罰金。
毒品危害防制條例第四條第二項：
製造、運輸、販賣第二級毒品者，處無期徒刑或七年以上有期徒刑，得併科新臺幣七
百萬元以下罰金。
附表：
┌──┬─────────────────────────┐
│編號│扣案物品名稱及數目                                │
├──┼─────────────────────────┤
│一、│古憲鉅筆跡之筆記、帳單資料共十張。                │
├──┼─────────────────────────┤
│二、│台達電話企業有限公司經濟部國貿局廠商印鑑卡、股東身│
│    │分證影本等資料共二十七張。                        │
├──┼─────────────────────────┤
│三、│筆記、傳真資料、委任書共二十九張。                │
├──┼─────────────────────────┤
│四、│電話帳單及明細表共五十五張。                      │
├──┼─────────────────────────┤
│五、│筆記資料八張。                                    │
├──┼─────────────────────────┤
│六、│美樂帝股份有限公司大小章及印文各一份。            │
└──┴─────────────────────────┘


司法院資訊處製作；財團法人民間司法改革基金會備份。
